【裁判字號】    95,交聲,1607
【裁判日期】    951229
【裁判案由】    交管條例聲異
【裁判全文】
臺灣板橋地方法院交通事件裁定        95年度交聲字第1607號
原處分機關  交通部公路總局臺北區監理所板橋監理站
異  議  人
即受處分人  甲○○
上列異議人即受處分人因違反道路交通管理處罰條例案件，對於
交通部公路總局臺北區監理所板橋監理站於民國九十五年九月二
十六日以板監裁字第裁四一－Ｃ00000000號所為之裁決
處分（原舉發案號：北縣警交字第Ｃ00000000號），聲
明異議，本院裁定如下：
    主  文
異議駁回。
    理  由
一、本件原處分意旨略以：異議人即受處分人甲○○於民國九十
    五年七月二日凌晨一時十分許，騎乘車牌號碼ＡＰＡ－六三
    三號重型機車，行經臺北縣板橋巿民生路三段二三三號前，
    遇警實施稽查欄檢，拒絕接受酒精濃度測試之檢定，經警當
    場掣單舉發，乃依道路交通管理處罰條例第三十五條第四項
    之規定裁處罰鍰新臺幣（下同）六萬元，並吊銷駕駛執照，
    三年內禁考等語。
二、本件聲明異議意旨則略以：本人確實並無騎乘機車，但是海
    山分局交通隊硬說本人騎車，當天情形本人從新莊往板橋方
    向行走大漢橋，在下橋處時，交通隊攔下來說本人有喝酒駕
    車，但確實並非如此，所以本人不服裁決，請交通法庭法官
    詳查，當天本人真的沒有騎乘機車，爰請求撤銷原處分云云
    。
三、按汽車駕駛人拒絕接受酒精濃度測試之檢定者，處六萬元罰
    鍰，並當場移置保管其車輛及吊銷其駕駛執照，且三年內不
    得考領駕駛執照，道路交通管理處罰條例第三十五條第三項
    前段、第六十七條第二項分別定有明文。
四、經查，本件異議人於九十五年七月二日凌晨一時十分許，騎
    乘車牌號碼ＡＰＡ－六三三號重型機車，沿臺北縣新莊巿大
    漢橋機車道由新莊往板橋方向行駛，途經臺北縣板橋巿民生
    路三段二三三號前，見警實施稽查欄檢，竟立即熄火棄車並
    往反向徒步逃逸，適前臺北縣政府警察局海山分局博愛派出
    所交通分隊警員乙○○（現派任為臺北縣政府警察局三峽分
    局鳳鳴派出所所長）發現上情，立即趨前攔阻，異議人猶拒
    絕接受酒精濃度測試之檢定，乃經警當場掣單舉發等事實，
    除據異議人坦承其未接受酒精濃度測試檢定等情無訛外，並
    有臺北縣政府警察局九十五年七月二日北縣警交字第Ｃ00
    000000號舉發違反道路交通管理事件通知單影本、臺
    北縣政府警察局三峽分局九十五年八月二十五日北縣警峽交
    裁字第０九五００二二九七五號函影本、交通部公路總局臺
    北區監理所板橋監理站九十五年九月二十六日板監裁字第裁
    四一－Ｃ00000000號違反道路交通管理事件裁決書
    影本各一件附卷可稽；且經證人乙○○於本院調查時具結證
    述稱：當天行駛於大漢橋新莊往板橋方向機車道之車輛，伊
    等全部攔下來執行擴大臨檢，原本大漢橋機車道係直行下來
    ，但因為當天大漢橋有工程施作，所以機車道有改道，改道
    之後是呈彎道下來，伊等在彎道最下面之地方進行臨檢，當
    時本件違規機車沿機車道彎道下來之後，發現伊等在臨檢，
    就馬上停車將機車鑰匙抽走，往回沿機車道走上去，伊等看
    到之後，就立即跑過去將渠攔下，從異議人停車迄至伊等上
    前攔停，中間相隔約二、三分鐘，攔停之地方剛好是轉彎處
    ，當時橋上沒有其他人，伊確定異議人就是該位騎乘機車之
    騎士等語，其已證述確目睹異議人騎乘機車沿大漢橋機車道
    由新莊往板橋方向行駛，因見警欄檢，立即在橋上熄火棄車
    ，並往反方向徒步逃逸，惟仍經其立即追趕攔停等情節綦詳
    。而證人即警員乙○○與本件異議人間，不僅未有任何怨隙
    ，且係毫不相識之人，衡情，證人乙○○應無設詞攀誣或虛
    構違規事實以陷害異議人之理；況警員執行公務時，本身即
    受有行政懲處責任之監督，且其到庭具結作證，更係以刑事
    責任擔保其證言之真實性，故證人乙○○上揭證述以及其所
    紀錄舉發之本件違規事實，經核尚無不可採信之處。反觀之
    異議人辯稱：當天伊在大漢橋下與一群朋友吃飯喝酒，伊友
    人「阿文」之朋友向伊借車去買煙，後來渠打電話給伊表示
    車子放在大漢橋上，因為車子不是伊的，是公司之車子，伊
    很緊張，就趕快跑去大漢橋上看云云，惟其亦供承伊與「阿
    文」並不熟識，現已無法聯絡到「阿文」，則其率將公司所
    有之機車借予其並不熟識之友人之朋友騎乘，已與常情有悖
    ；況證人乙○○業證述其確目睹異議人熄火棄車逃逸一節明
    確，是異議人猶飾詞否認其有騎乘機車之事實，自不足採信
    。綜上所述，異議人確有駕駛人拒絕接受酒精濃度測試檢定
    之違規行為甚明。是原處分機關據以援引道路交通管理處罰
    條例第三十五條第四項之規定，裁處異議人罰鍰六萬元，吊
    銷駕駛執照，三年內禁考，依法並無違誤，所裁罰之金額亦
    無不當之處。是本件異議為無理由，應予駁回。
據上論斷，應依道路交通案件處理辦法第十九條，裁定如主文。
中    華    民    國    95    年    12    月    29    日
                  交通法庭  法  官  王  瑜  玲
上列正本證明與原本無異。
如不服本裁定，應於裁定送達後5日內向本院提出抗告狀。
中    華    民    國    96    年    1     月    2     日
                            書記官  黃  頌  棻


司法院資訊處製作；財團法人民間司法改革基金會備份。
